最　高　行　政　法　院　裁　定　　　　　　　　　九十三年度裁字第一五一八號
　　上　訴　人　乙○○
　　被 上訴 人　考試院
　　代　表　人　甲○○
右當事人間因考試事件，上訴人對於中華民國九十二年七月四日臺北高等行政法院九
十一年度訴字第三四三五號判決，提起上訴，本院裁定如左：
　　主  文
上訴駁回。
上訴審訴訟費用由上訴人負擔。
　　理  由
一、按對於高等行政法院判決上訴，非以其違背法令為理由，不得為之，行政訴訟法
    第二百四十二條定有明文。是對於高等行政法院判決上訴，若未具體說明原判決
    違背何項法令、不適用或如何適用不當之具體情事，即非主張原判決違背法令以
    為上訴理由，其上訴不應准許。
二、本件原審駁回上訴人在原審之訴，係以：上訴人於九十年七月六日至八日參加九
    十年公務人員特種考試第二次警察人員考試四等考試行政警察人員考試（下稱系
    爭考試），經筆試錄取，於向內政部警政署申請分發任用時，經該署發現其曾於
    台北縣警察局服務期間，因瀆職案經法院判決有期徒刑四個月，並於民國（下同
    ）八十四年三月三日經台北縣警察局依規定予以免職在案。嗣考選部於同年十二
    月二十五日以選特字第○九○○○○七三四八號函請被上訴人依當時適用之公務
    人員考試法第二十一條第一項第四款規定，撤銷上訴人考試及格資格並吊銷其及
    格證書，由於上訴人尚未分發接受實務訓練，並未核發考試及格證書，被上訴人
    乃於九十一年一月二十九日以考台壹二字第○九○○○○九七五九號公告撤銷上
    訴人系爭考試錄取資格。查被上訴人依據公務人員考試法第十九條規定發布公務
    人員特種考試警察人員考試應考資格表，經查該應考資格表所為附註二規定，係
    為避免分發任用上之困擾及樹立警察人員優良形象，乃執行法律之細節性技術性
    之次要事項，非屬法律保留之範疇，則既經考試院訂定屬行政命令性質之應考資
    格表，未逾越其母法授權範圍，對人民應考試之權利為必要合理之限制，難謂有
    違反平等、比例原則及基本權利之情事。至於該項附註規定不論應考須知是否列
    載，應考人均有知悉及遵循之義務，故上訴人報考系爭考試，自當符合該應考資
    格表之規定始得應考，上訴人主張應考須知未載明曾服務警察機關因案免職者不
    得報考之規定，被上訴人據以撤銷上訴人考試錄取資格，係屬違法云云，自不可
    採。又查上訴人於報考系爭考試前曾服務警察機關因瀆職案經判刑確定而被免職
    ，已該當系爭考試應考資格表附註二不得報考之規定，為自始不具備應考資格，
    上訴人主張其具有應考資格云云，顯係誤會。且查本案上訴人參加系爭考試經筆
    試錄取榜示後，於向內政部警政署申請分發任用時，經該署發現其曾於台北縣警
    察局服務期間，因涉瀆職案經法院判決有期徒刑四個月，並於八十四年三月三日
    經台北縣警察局依七十二年十一月二十一日修正公布之警察人員管理條例第三十
    一條第一項第二款規定予以免職在案。依上引系爭考試應考資格表附註二規定，
    上訴人並不具備應考資格，由於其尚未分發接受實務訓練，被上訴人依前開公務
    人員考試法規定公告撤銷其考試錄取資格之處分，並無違誤，訴願決定遞予駁回
    ，亦無違誤，均應予維持。本件上訴人之訴為無理由，應予駁回等由，資為判決
    之論據。
三、本件上訴人對於原判決提起上訴，其意旨略以：被上訴人編印之應考須知並無因
    案免職不得報考之限制，被上訴人發布之公務人員特種考試警察人員考試應考資
    格表，上訴人無從得知。關於應考試之權為憲法所保障之權利，不得隨意剝奪云
    云。核其上訴理由狀所載內容，係就原審認定事實之爭執，或係一己之法律見解
    ，對原判決究有何違背法令並未具體指述。依前開規定及說明，其上訴為不合法
    ，應予駁回。
四、依行政訴訟法第二百四十九條第一項前段、第一百零四條、民事訴訟法第九十五
    條、第七十八條，裁定如主文。
中　　華　　民　　國　　九十三　　　年　　　十一　　　月　　二十六　　　日
                    最 高 行 政 法 院  第 一 庭
                                審 判 長 法  官　　　黃　綠　星
                                         法  官      吳  明  鴻
                                         法  官　　　蔡　進　田
                                         法  官　　　黃　璽　君
                                         法  官　　　廖　宏　明
右  正  本  證  明  與  原  本  無  異
　　　　　　　　　　　　　　　　　　　　 法院書記官　彭  秀  玲
中　　華　　民　　國　　九十三　　　年　　　十一　　　月　　二十六　　　日
